pt-BR: Estilo do entrepernas da meia-calça: Cavalo fechado; Sem cavalo; Fundo reforçado; Outro
sk-SK: Štýl rozkroku na pančuchách: Zatvorený rozkrok; Bez rozkroku; Zosilnený klin; Iné
tr: Külotlu çorap kasık stili: Kapalı ağ; Ağsız; Güçlendirilmiş ek parça; Diğer
de: Schrittkonstruktion der Strumpfhose: Geschlossener Schritt; Ouvert; Verstärkter Zwickel; Sonstige
sv: Grenstil för strumpbyxor: Stängd gren; Öppen gren; Förstärkt kil; Övrigt
pl: Styl kroku rajstop: Zamknięty krok; Z otwartym krokiem; Wzmocniony klin; Inne
en: Pantyhose crotch style: Closed crotch; Crotchless; Reinforced gusset; Other
zh-CN: 连裤袜裆部款式: 闭合裆部; 开裆; 加固裤裆; 其他
da: Skridtstil i strømpebukser: Lukket skridt; Åben i skridtet; Forstærket kile; Anden
nb: Strømpebuksens skrittype: Lukket skritt; Åpen i skrittet; Forsterket kile; Annet
el: Στυλ καλσόν στον καβάλο: Κλειστός καβάλος; Χωρίς καβάλο; Ενισχυμένο καβάλο; Άλλο
ru: Стиль ластовицы колготок: Закрытая ластовица; Без ластовицы (открытые); Усиленная ластовица; Другое
hu: Harisnyanadrág üleprészének stílusa: Zárt lépésbetét; Nyitott lépésbetét; Megerősített lépésbetét; Egyéb
hr-HR: Stil najlonki u međunožju: Zatvoreno međunožje; Bez međunožja; Pojačani umetak; Ostalo
fr: Type d’entrejambe du collant: Entrejambe fermé; Ouvert à l’entrejambe; Gousset renforcé; Autre
bg-BG: Стил на чатала на чорапогащник: Затворено дъно; С отворено дъно; Подсилено дъно; Друго
pt-PT: estilo de virilha de collants: Virilha fechada; Sem virilha; Reforço; Outro
it: Stile del cavallo dei collant: Tassello chiuso; Senza tassello; Tassello rinforzato; Altro
ko: 팬티스타킹 가랑이 방식: 클로즈 크로치; 크로치리스; 거셋 보강; 기타
th: สไตล์เป้ากางเกงรัดรูป: เป้าปิด; เปิดเป้า; เป้ากางเกงเสริมความแข็งแรง; อื่นๆ
vi: Kiểu đáy quần tất: Đáy kín; Khoét đáy; Phần đệm đáy gia cố; Khác
ja: パンティストッキングのクロッチスタイル: クローズドクロッチ; クロッチレス; マチ補強; その他
es: Estilo de entrepierna de pantimedias: Entrepierna cerrada; Sin entrepierna; Fuelle reforzado; Otro
cs: Punčocháče v rozkroku: Zavřený rozkrok; Otevřený rozkrok; Zesílený klín; Jiné
zh-TW: 連褲襪襠部款式: 封閉式襠部; 開襠; 強化褲襠; 其他
sl-SI: Stil mednožja pri hlačnih nogavicah: Zaprto mednožje; Brez mednožja; Ojačan všitek; Drugo
fi: Sukkahousujen haarakiilan tyyli: Suljettu haara; Haaraton; Vahvistettu haarakiila; Muu
ro-RO: Stil de clin pentru dresuri: Clin închis; Fără clin; Clin întărit; Altele
lt-LT: Pėdkelnių klyno tipas: Uždaras klynas; Atviras klynas; Sustiprintas įsiuvas; Kita
nl: Panty kruis stijl: Gesloten kruis; Kruisloos; Verstevigd inzetstuk; Overig